# 政府补助准则中的其他收益

提问人：cpab 时间：2017-07-03 21:45:27
第十一条 与企业日常活动相关的政府补助，应当按照经济业务实质，计入其他收益或冲减相关成本费用。与企业日常活动无关的政府补助，应当计入营业外收支。请教：对于日常活动相关的政府补助，计入其他收益。对于日常活动的理解，可否为：对于与收益相关的政府补助，与该项补助发生的成本费用支出；与资产相关的政府补助，与该项补助发生的摊销、折旧等成本费用。在利润表中的营业利润项目以上列报的，则政府补助产生的收入，则在营业利润项目以上的其他收益中列报；即：在利润表中，政府补助产生的收入，与该补助项目对应项目的成本费用的列报，需配比。谢谢！

回答人：chenyiwei
一般理解，此处的“日常活动”的概念应与存货、收入准则中“日常活动”的概念一致。
根据《〈企业会计准则第 14 号——收入〉应用指南》之“一、日常活动的认定”： 本准则第二条规定，收入是指企业在日常活动中形成的、会导致所有者权益增加的、与所有者投入资本无关的经济利益的总流入。其中"日常活动"，是指企业为完成其经营目标所从事的经常性活动以及与之相关的活动。 比如，工业企业制造并销售产品、商品流通企业销售商品、保险公司签发保单、咨询公司提供咨询服务、软件企业为客户开发软件、安装公司提供安装服务、商业银行对外贷款、租赁公司出租资产等，均属于企业为完成其经营目标所从事的经常性活动，由此产生的经济利益的总流入构成收入。 工业企业转让无形资产使用权、出售不需用原材料等，属于与经常性活动相关的活动，由此产生的经济利益的总流入也构成收入。 企业处置固定资产、无形资产等活动，不是企业为完成其经营目标所从事的经常性活动，也不属于与经常性活动相关的活动，由此产生的经济利益的总流入不构成收入，应当确认为营业外收入。
按照上述定义，我们理解，与资产相关的政府补助和与收益相关的政府补助，如果是对应于“日常活动”范畴内的主营业务成本、其他业务成本、销售费用或管理费用的，可以适用修订后准则中对“日常活动”的规定。另外需注意：这些项目被确认为属于“日常活动”，还应确保有一定的发生频率，即定期、经常性、有规律地发生，事实上已成为经常性损益的组成部分。

提问人：3311008 时间：2017-07-04 15:56:25
其他收益属不属非经常性损益，IPO发行时在计算扣非利润时要不要扣除？

回答人：chenyiwei
在证监会对非经常性损益的认定标准作出进一步的明确和修订之前，政府补助是否属于非经常性损益的判断继续执行原先的口径，与新准则下列报方式的改变无关。

提问人：3311008 时间：2017-07-04 16:33:34
第十八条企业对 2017 年 1 月 1 日存在的政府补助采用未来适用法处理，对 2017 年 1 月 1 日至本准则施行日之间新增的政府补助根据本准则进行调整。 如何理解？ 例如： 2016 年收到与设备相关补助 120 万入递延收益，设备摊销期 10 年，年初递延收益已摊销 12 万。
2017.1.1递延收益余额 108 万。本年1.1-6.12设备摊销 60 万，其他收益是按 6 万还是按 6 月份 1 万，还是 6000 元【6.12日后采用未来适用法（120/12）*（18/30）】

回答人：chenyiwei
建议 2017 年度的摊销全部列入其他收益。

提问人：awakenstriving 时间：2017-08-08 23:20:49
陈老师，请教您：某区域股权托管公司按照省政府文件连续多年收到按照其挂牌服务企业数量和一定标准拨付的补助款，此款可以计入其他收益吗？在计算非经常性损益时是否需要扣除？谢谢

回答人：chenyiwei
一般可以作为其他收益，但仍属于非经常性损益。

提问人：btjia 时间：2017-08-15 16:54:32
如果递延收益在摊销的时候企业选择了冲成本，冲减计入主营业务成本折旧，这样不就直接提高了 2017 年的毛利率吗，这么处理合适吗？

回答人：chenyiwei
这种做法是准则允许的，但需通过加强披露来提供更多有用的信息。

提问人：飞雪漫天 1102 时间：2017-09-22 21:38:02
资源综合利用企业收到的即征即退的增值税返还，是否可以直接冲减采购成本，而不是计入其他收益？实际上在采购时，对于该政策的增值税返还金额，也是确定采购价格的一个组成部分

回答人：chenyiwei
不建议。尽管你可以认为业务模式如此，但这并不是政府设立该项优惠的本意。如果冲减成本，似乎有些代收代付的意思，但无法证明该补贴的最终受益者是废旧物资的提供方。

提问人：kuangdachenxin 时间：2017-09-27 15:23:47
请教陈版：资产相关政府补助购置生产设备，按月计提折旧。 1 、 该折旧额如何确定应冲减成本费用还是计入其他收益？ 2 、一经确定是否可以更改？ 3 、 “需通过加强披露来提供更多有用的信息”，是指需披露因政府补助冲减成本费用对成本的影响金额吗？

回答人：chenyiwei
1 、 2 、目前财政部会计司的意见似乎是允许同一企业对不同类型的政府补助项目（与日常活动相关的，下同）根据其性质分别选择采用总额法还是净额法，但同一企业对同一类别的政府补助项目的处理原则应当在前后各期保持一致。 鉴于净额法提供的有用信息较少，尤其是可能导致隐藏非经常性损益项目，因此我们的意见是对净额法的选用从严把握，我个人目前倾向于将“净额法”的使用限定于：（ 1 ）有明确证据表明如果没有此类补助，将不会发生对应支出的（IAS 20的第 30 段就提到支持净额法的理由是“For the second method it is argued that the expenses might well not have been incurred by the entity if the grant had not been available and presentation of the expense without offsetting the grant may therefore be misleading.”）；（ 2 ）财政部和证监会明确规定必须采用净额法的项目，如芳烃的消费税退税等。 3 、是。

提问人：呼叫帮助 时间：2017-10-16 19:33:31
递延收益在摊销的时候企业选择了冲成本，冲减计入主营业务成本折旧，这样不就直接提高了 2017 年的毛利率吗，这么处理合适吗？ 点评 chenyiwei 这种做法是准则允许的，但需通过加强披露来提供更多有用的信息。 政府补助我学的不太好，陈版，新规定可以直接冲减成本，不需要按老规定随折旧摊销对政府补助进行分期结转吗？

回答人：chenyiwei
是指分期摊销时每年摊销的金额冲减成本。不是一次性冲减成本。

提问人：呼叫帮助 时间：2017-10-19 23:15:53
2017 年 1 月 1 日存在的政府补助”采用“未来适用法”，应该就是针对上年末仍有余额的递延收益的来说的。 如果公司选择“净额法”，就是对于上年递延收益余额在2017.1.1按照新准则的要求进行调整，做： 借：递延收益 贷：固定资产等 这样处理准确吗？

回答人：chenyiwei
可以这样理解。

提问人：wang444888 时间：2017-10-26 13:11:43
请教陈版，如果我收到的是平时的一些稳岗补贴、高品补助，这些在我认为是属于与日常生产经营无关的政府补助，是否可以在2017 年计入营业外收入？如果不可以如何看待这个问题，谢谢

回答人：chenyiwei
按照目前财政部会计司的表述，这些补助也可以认为是与日常活动相关的，因为其补助的对象是计入营业利润的成本、费用项目。

提问人：colynnchiu 时间：2017-11-14 12:17:54
借楼请问版主，企业的研发活动属于日常经营，在本年收到的对上年某研发项目的专项资金补助，由于已跨期，上年该研发项目已完成，本年没有继续投入的情况，此政府补助是否可冲减本年度的研发费用？若不合适，应计入其他收益吗

回答人：chenyiwei
根据该企业的政策是对此类“针对费用化研发支出的补助”采用总额法还是净额法列报而定。

提问人：Alisa_wang 时间：2017-11-19 15:04:38
陈老师，政府补助准则目前有解释了没有？现在特别困惑 1.什么日常活动有关，什么是日常活动无关，看到您上面提到的日常 活动有关的表述，但后来稳岗补贴、高温补贴都属于日常活动有关了，那什么样的政府补助是与日常 活动无关的啊？比如？ 2.您的建议是除了财政贴息冲减借款费用，剩余的与日常活动有关的除了芳烃消费税退税外，都采用总额法会比较稳妥？那与资产相关的呢？什么情况下冲减成本，什么情况 下计入递延收益呢? 3.以前不做为非经常性损益的一些政府补助，比如光伏的电价补贴，是否可以直接确认为营业收入？

回答人：chenyiwei
官方指南还没有出，但从财政部表述的对这些问题的处理意见来看，与上面的讨论有一定差异，请以届时官方的应用指南为准。

提问人：Alisa_wang 时间：2017-11-19 15:41:44
另外需注意：这些项目被确认为属于“日常活动”，还应确保有一定的发生频率，即定期、经常性、有规律地发生，事实上已成为经常性损益的组成部分。
您这句话的意思是，偶发性的也不能计入日常活动吗？后到您后面有提到，计入到其他收益的（属于日常活动）也有可能是非经常性损益

回答人：chenyiwei
现在财政部的观点已经比较明确，计入“日常活动”已经没有发生频率的要求，只考虑是否与“营业利润”中的构成项目相关。

提问人：呼叫帮助 时间：2017-12-03 09:07:15
收到与在建工程有关的补助，按照准则要求是计入递延收益，等到工程达到可使用状态时，逐渐摊销只营业外收入核算。企业这边的想法是，能不能直接冲减在建工程支出？ chenyiwei 即使在新准则下已经允许净额法核算，也建议建设期间暂挂递延收益，完工转固时冲减固定资产原价。直接冲减在建工程可能导致在建工程成本不完整。 陈版我一直在想，新准则下，补贴收入直接冲减固定资产支出，不是也导致固定资产成本不可比吗？

回答人：chenyiwei
考虑到在建工程可能会有决算、成本审价等后续步骤，避免冲减工程承包使得这些问题复杂化。

提问人：Manson_Luci 时间：2017-12-05 21:12:13
陈版，看您在 21 楼的点评中说到“现在财政部的观点已经比较明确，计入“日常活动”已经没有发生频率的要求，只考虑是否与“营业利润”中的构成项目相关。” 想请问一下，对于在以前年度尚未摊销完的土地出让金返还款等与资产相关的政府补助，由于该土地等资产在营业利润中摊销或计入成本，是否可以从 2017 年 1 月 1 日开始将其递延收益计入其他收益？

回答人：chenyiwei
可以。

提问人：zxlohyeah 时间：2017-12-08 10:29:09
请问陈老师，直接收到的现金形式的进口贴息的政府补助可以参照贷款贴息的净额法的处理方法直接冲减财务费用吗？如果企业账面没有银行贷款，只有其他的融资费用，例如票据贴息、信用证议付、融资租赁的融资费用等，也可以冲减财务费用吗，还是一定要有银行贷款才可以采用净额法冲减财务费用？

回答人：chenyiwei
有其他形式的融资形成的财务费用的，只要证明该融资的目的是支付进口货款（证明资金流与融资资金之间的关系），也可以冲减该财务费用。

提问人：boygao 时间：2017-12-18 15:09:05
陈版，请问企业在进行会计核算的时候，“对于日常活动相关的政府补助，计入其他收益”如何执行这句话呢？是否需要增设一个损益类科目“其他收益”，或者仍在“营业外收入”核算，只是在报表列示时调整到“其他收益”？另外，我集团是国有企业，在改革改制过程中发生了很多三供一业移交、不在岗人员支出等改制支出，列示在“管理费用-改革改制费用”，这当中一部分是财政拨付的资金，我集团是否可以将这一部分财政补助资金直接冲减“管理费用-改革改制费用”呢？谢谢陈老师！

回答人：chenyiwei
1 、“其他收益”既是一个报表项目，也是一个单独的一级科目。 2 、可以。

提问人：boygao 时间：2017-12-18 21:06:27
陈老师，请问现在“其他收益”暂时只核算“与企业日常活动相关的政府补助”这一个内容吗？

回答人：chenyiwei
是。

提问人：2009masq 时间：2018-01-18 20:51:57
陈版，这是第一家新三板上市公司郑州天迈科技股份有限公司 2017 年度报告，
QQ图片20180118203630.png (105.8 KB, 下载次数: 1)
2018-1-18 20:46 上传
企业会计准则第 16 号——政府补助 第四章 衔接规定第十八条 企业对 2017 年 1 月 1 日存在的政府补助采用未来适用法处理，对2017 年 1 月 1 日至本准则施行日之间新增的政府补助根据本准则进行调整。 陈版，其他收益是否需要这样对比列式？我不对比列式可以吗？

回答人：chenyiwei
准则并不要求就“其他收益”调整比较数据的列报。严格来说不恰当。

提问人：auditxiaobai 时间：2018-01-22 14:42:41
陈版，请教您一个问题是关于政府补助新准则中的其他收益的，之前看了您在论坛上的答疑，之前您曾经提到过政府补助构成“其他收益”需满足的条件为： 1 ）对应于“日常活动”范畴内的主营业务成本、其他业务成本、销售费用或管理费用；（ 2 ）应确保有一定的发生频率，即定期、经常性、有规律地发生，事实上已成为经常性损益的组成部分。但是我看到您在 11 月 20 日的一条回复中提到“现在财政部的观点已经比较明确，计入“日常活动”已经没有发生频率的要求，只考虑是否与“营业利润”中的构成项目相关。”，此处观点转变中提到的“财政部观点已经比较明确”是有依据什么文件或者官方的发言么，可否指点迷津？是否计入其他收益的政府补助并不要求政府补助的发生频率上要有经常性或者规律性了？另外一个是关于新准则的适用问题：新准则中的衔接规定“修订后准则自 2017年 6 月 12 日起施行。企业对 2017 年 1 月 1 日存在的政府补助采用未来适用法处理，对 2017 年 1 月 1 日至本准则施行日之间新增的政府补助根据本准则进行调整。”，之前也有人在帖子中咨询您关于对于以前年度收到的政府补助，在 2017 年 1 月 1 日存在的递延的政府补助，是从 1 月 1 日开始计入其他收益还是从 6 月份开始计入的问题，我从帖子上的回复注意到您说建议全年计入其他收益，为何呢？未来适用法不是针对“将变更后的会计政策应用于变更日及以后发生的交易或者事项”么，那么对衔接规定是不是应该理解为针对以前年度收到的计入递延收益的政府补助，在 17 年 6 月份新准则实施以后的递延的收益计入其他收益，而 6 月份以前的不追溯调整，而 17 年 1月 1 日后新准则实施前的新增的与日常活动相关的政府补助则需要追溯调整，将本期的收益均计入其他收益呢？还望您能就上述两个问题予以解答，感谢~

回答人：chenyiwei
1 、相关依据是“企业会计准则技术联络小组会议”（第 4 次，2017.10.31）的会议纪要。这已经有很多网友转发过了。 2 、会计准则最好在年度内保持一致，如果从 6 月 12 日开始，那么连月初月末日都不是，不可能操作的。 2017 年 1 月 1 日~6月 11 日期间对政府补助的会计处理也是按新准则规定处理。

提问人：auditxiaobai 时间：2018-01-23 00:03:52
非常感谢陈老师的解答，但是关于您提到的“企业会计准则技术联络小组会议（第 4 次，2017.10.31）的会议纪要”可否贴个链接呢？
找了许久也没有找到相关的信息，也许是我找的方向不对

回答人：chenyiwei
三、关于新政府补助准则的相关会计问题 （一）关于“总额法”和“净额法” 【背景或案例】：“总额法”和“净额法”是否构成一项会计政策，一旦选择就必须适用于所有政府补助（除财政 贴息外），还是可以根据具体补助项目进行选择，即在同一期间内、同一会计主体收到的不同项目的政府补助，可以采用不同的方法进行处理？ 会议分析，该问题涉及新政府补助准则。政府补助的形式与对象多样，有的采用总额法更为适宜，有的采用净额法更有利于反映相关信息。因此，不宜限制企业按照政府补助的性质选择列报方法，国际财务报告准则也没有这种限制。 会议初步意见，在新政府补助准则应用指南中对此加以指引，企业应根据自身的具体情况和每类政府补助的性质采用总额法或净额法；对于性质相同的政府补助应采用相同的方法；方法一旦选用，不得随意变更。 （二）关于与“日常活动”相关的政府补助 【背景或案例】：新政府补助准则规定，“与企业日常活动相关的政府补助，应当按照经济业务实质，计入其他收益或冲减相关成本费用。与企业日常活动无关的政府补助，应当计入营业外收支。”但是，准则并未明确“日常活动”的范围，企业应当如何判断其收到的政府补助是否与“日常活动”相关？ 会议分析，该问题涉及新政府补助准则。尽管收入准则和存货准则也提及了“日常活动”，但考虑到政府补助对象的广泛性，新政府补助准则中的“日常活动”范围要比前述两个准则宽泛。以补助对象是否为营业利润之中所包含的项目作为界定的标准是实务上普遍接受的，并具有较好的可操作性。对于是否需要满足“经常性”条件，现有的营业利润与营业外收支并没有特别考虑这一条件，因此，不宜单独就政府补助附加该条件。 会议初步意见，在政府补助准则应用指南中加以说明，即就该准则而言，与“日常活动”相关是指政府补助补偿的成本费用是营业利润之中的项目，或该补助与日常销售行为密切相关，则认为该政府补助与日常活动相关。 （三）与生产性资产相关的政府补助，在总额法下应在何时将递延收益计入损益 【背景或案例】：与生产性资产（例如生产设备等固定资产）相关的政府补助，在总额法下，相关递延收益应当在所生产的存货实现销售时计入损益（与净额法结果一致，但实务中可能较难操作），还是在相关资产使用寿命内平均计入损益（可能与净额法结果不一致，即递延收益计入损益的时间很可能早于相关资产折旧影响损益的时间，导致政府补助与其拟补偿的相关成本费用不配比）？
会议分析，该问题涉及新政府补助准则。从理论上讲，与生产性资产相关的递延收益在总额法和净额法下计入损益的时间可以一致，但在实务操作中并不可行，根据重要性原则，也没有必要做出此项要求。 会议初步意见，建议仅明确在总额法下，相关政府补助形成的递延收益在相关资产使用寿命内按合理、系统的方法分期计入损益。

提问人：伪 _ 唐僧 时间：2018-01-27 17:35:44
请问陈老师，某旅游公司尚处于构建期，其收到的针对具体的开发项目的文化产业基金补助，应理解为“与日常活动相关"，计入“其他收益”吧？谢谢！

回答人：chenyiwei
与日常活动相关，但是否可以计入当期损益要看该补助是否与资产相关，以及本期是否有直接计入损益的作为补助对象的支出。

提问人：悠 you 时间：2018-02-28 23:12:01
请教陈版，针对与收益相关的政府补助也要区分总额法还是净额法吗？同问该问题，如果是总额法的话，计入其他收益和冲减本年度的研发费用，哪个更合适？

回答人：chenyiwei
建议用总额法。如果用净额法，可能导致从加计扣除政策中获益程度降低。（国家税务总局公告 2017 年第 40 号）。

提问人：呼叫帮助 时间：2018-03-07 13:51:04
陈版，您说，准则并不要求就“其他收益”调整比较数据的列报。严格来说不恰当。报表列式是应当遵循报表列式的相关规定吧，准则只是规定核算吧？

回答人：chenyiwei
准则的规范内容包括确认、计量、列报和披露，并非只规范确认和计量。

提问人：呼叫帮助 时间：2018-03-08 08:14:32
你好陈版，问一下，地方政府对地方留成的企业所得税返还这种税收优惠，按照一定比例返还 10 年，这种属于营业外收入还是其他收益呢 chenyiwei点评 营业外收入。因为没有明确的补偿对象，不能认定为与日常活动相关。 陈版，政府补助解释后，这是否属于日常活动相关？还是作为营业外收入吗？

回答人：chenyiwei
仍作为营业外收入。因为没有明确的补偿对象，无法判断所补偿单独是否为营业利润内的成本费用项目。

提问人：fei1103phm 时间：2018-03-13 14:12:16
你好陈版，公司 2017 年获得国家高新技术企业认定后获得了地方政府的一次性奖励，我公司认为该奖励并不是对企业研发费用的补助，补助对象不是营业利润之中所包含的项目，应该作为营业外收入核算。 但是为我公司审计年报的注册会计师认为“如果你公司没有持续经营，没有日常生产活动，能获得该笔奖励吗？”，因此她认为我公司收到的地方奖励就是与日常经营活动有关的，需要计入其他收益的政府补助。 我个人理解她这句话有点强词夺理，没有什么政府补助可以在企业不经营的情况下获得，那政府补助还有计入营业外收入的必要吗？

回答人：chenyiwei
营业外收入。没有直接明确的补偿对象。

提问人：要疯了的奥迪特 时间：2018-03-14 22:01:30
@chenyiwei 陈老师 请教 这种情况 三板挂牌企业申报支持资金：在挂牌一年内参照辅导期资金标准申报上限 50 万元中介费用补贴。就项目来说我认为这个三板挂牌事项是与日常经营无关的，但是他补贴的又是中介费用，中介费用又是管理费用的一部分，是营业利润的一部分。现在就有点矛盾了。但我还是更加倾向于营业外收入，项目是不经常的（一次性），与日常经营活动无关的，这样想是否合理？

回答人：chenyiwei
其他收益。

提问人：linwenjunx 时间：2018-04-02 14:52:16
@chenyiwei 陈老师您好，对于政府补助其他收益的列报感觉有点困惑，主要是对与资产相关政府补助摊销计入其他收益感觉不理解。从业务模式来说，与资产相关的政府补助主要是补助企业购买资产（长期资产）的行为，政府补助的本质并不是对将来经营利润的补偿，因此计入其他收益确认为营业利润是否符合业务的本质？从现金流模式来说，准则规定的与日常经营活动相关，购买长期资产是属于与投资活动有关的现金支出，显然不是经营活动，也不会具有一定的频次，所以感觉也不是与日常经营活动相关。另外根据准则：与资产相关的政府补助在相关资产使用寿命内按照合理、系统的方法计入损益，我理解并不是利润表的配比性原则，而是资产负债表观下何时确认计入损益的控制原则，因此是否适用配比性原则呢？

回答人：chenyiwei
还是考虑到折旧和摊销计入了营业利润内的成本费用。并且保证采用净额法和净额法时利润表结构的可比性。

提问人：linwenjunx 时间：2018-04-02 20:00:52
虽然看了财政部会计司的解释并不敢苟同，但第一次发帖就得到陈老师回复，心里还是挺激动的。个人建议（纯属空想）：基于净额法和总额法对于资产相关的政府补助还是以资产负债表科目列报为目的，且准则规定了相关资产在使用寿命前出售、转让、报废或损毁的，将尚未分配的相关递延收益转入资产处置当期的损益，因此净额法计量下应当在相关的长期资产科目下单独建立卡片核算政府补助，在应当确认损益的时点仍然确认为营业外收入，这样总额法和净额法对会计准则的选择将不会对利润表结构产生差异，而只是资产负债表结构有差异，同时也符合证监会的非经标准。@cheyiwei

回答人：chenyiwei
可以考虑。

提问人：13917721856 时间：2018-05-07 19:34:38
请问陈版主，实务中，地方财政出于招商引资等各种考虑，按照企业缴纳税金的比率给予一定税收返还。但是这种税收返还不属于国家法定范围的税收返还，财政一般以各种扶持基金的名义（补贴文件显示）下发。
那么请问，这这种税收返还属于其他收益吗？

回答人：chenyiwei
这类扶持基金不限定用途，无法确定其补助对象，故不属于其他收益，收到时计入营业外收入。

提问人：blueblur 时间：2018-07-04 06:17:24
陈版，您好。我司向科委申请的国家高新技术企业的研发费用的研发资助，资助的金额以加计扣除的费用比列计算。资金并无指定用途，该项资助是否该列入其他收益呢？还有一个经济促进局对于两化融合项目的资助，也并未指定资金的专项用途，该如何界定呢？
谢谢。

回答人：chenyiwei
研发资助可以计入其他收益；两化融合项目的资助因为对应项目过于宽泛，可能需计入营业外收入。

提问人：zico9999 时间：2018-08-23 12:59:08
陈版： 采用净额法的政府补助，是否会导致非经常性损益金额变小？目前证监会并未有相关要求~

回答人：chenyiwei
不会 。政府补助在利润表上的列报方式不影响非经常性损益的计量。

提问人：拾壹 时间：2018-12-13 13:48:02
请教陈版，对于基建单位收到的稳岗补贴也是计入“其他收益”吗？企业反映未使用损益类科目，稳岗补贴仍计入其他收益吗？目前还没搜索到相关资料，谢谢！

回答人：chenyiwei
仍计入其他收益。这与资产购建无关。另外，虽然是基建单位，但并非所有支出都计入工程成本。日常的一般行政管理性支出仍应计入管理费用。

提问人：kafan 时间：2018-12-25 19:27:55
陈版您好！ 我公司申请了一个项目，是地方政府承办一个大型活动，针对这个活动的研发项目，项目书中约定在活动中我们需要提供技术服务，研发的成果归双方共有，这种情况是算收入还是政府补助呢？ 确认收入立场：我公司需要提供服务和成果，属于收到补助的对价； 确认政府补助立场：金额和对价没有必然关系（远大于/远小于），成果属于双方是政府项目的标准化模板，其实还是归属于公司

回答人：chenyiwei
政府的拨款是否足以涵盖此次研发成本；研发成果是否为委托方专用，日后还有无其他商业化可能；后续的进一步开发利用是否由本企业主导等。

提问人：shiyunhao2 时间：2019-04-26 15:58:41
陈版主，如果企业收到一笔关于企业创新之类的政府补助，这个归类到了非经常性损益。然后企业从这个创新奖励中拿出一部分分给了相关部门员工当奖金，并计提了费用。那么这一部分费用也算非经常性损益吗？

回答人：chenyiwei
职工薪酬费用不属于非经常性损益。